【裁判字號】    97,易,3043
【裁判日期】    971126
【裁判案由】    毒品危害防制條例
【裁判全文】
臺灣板橋地方法院刑事判決              97年度易字第3043號
公  訴  人  臺灣板橋地方法院檢察署檢察官
被      告  甲○○
                    （現於臺灣臺北監獄臺北分監另案執行）
上列被告因毒品危害防制條例案件，經檢察官提起公訴（97年度
毒偵字第7516號），本院判決如下：
    主   文
甲○○施用第二級毒品，累犯，處有期徒刑肆月，如易科罰金，
以新臺幣壹仟元折算壹日。
    事   實
一、甲○○前因施用毒品案件，經臺灣臺北地方法院及本院先後
    以88年度毒聲字第1471號與89年度毒聲字第624 號裁定送觀
    察、勒戒後，均認無繼續施用毒品之傾向，先後由臺灣臺北
    地方法院檢察署檢察官與臺灣板橋地方法院檢察署檢察官以
    88年度偵字第13599 號、89年度毒偵緝字第181 號為不起訴
    處分確定，並分別於88年6 月29日及89年2 月17日釋放出所
    ；嗣於上揭觀察、勒戒執行完畢釋放後五年內，再因施用第
    一、二級毒品案件，經本院以93年度訴字第465 號判處應執
    行有期徒刑11月確定；又於94年間，因偽造文書案件，經臺
    灣新竹地方法院94年度竹簡字第1047號判處有期徒刑3 月確
    定，上開二案接續執行，於96年5 月12日縮刑期滿執行完畢
    。詎其仍不知悔改，再基於施用第二級毒品甲基安非他命（
    以下簡稱甲基安非他命）之犯意，於97年7 月12日晚間某時
    ，在位於臺北縣新莊市○○街71號1 樓住處內，以將甲基安
    非他命放置於玻璃球內燒烤後吸取煙氣之方式施用甲基安非
    他命1次，嗣於同年月14日23時15分許，在臺北縣中和市○
    ○○路路口為警查獲，經警對甲○○採尿送請鑑驗後，係呈
    安非他命類陽性反應，而悉上情。
二、案經臺北縣政府警察局中和分局報告台灣板橋地方法院檢察
    署檢察官偵查起訴。
    理  由
一、上揭事實，業據被告甲○○於本院審理中坦承不諱，且其於
    為警查獲時所採集之尿液，經送臺灣檢驗科技股份有限公司
    ，以EIA 酵素免疫分析法初步檢驗，再以GC/M S氣相層析質
    譜儀法確認檢驗結果，呈現安非他命類及甲基安非他命類陽
    性之反應等情，有該公司97年8 月8 日CH/2008/70917 號濫
    用藥物檢驗報告書及犯罪嫌疑人姓名代碼對照表（詳偵查卷
    第12、13頁），堪認其自白與事實相符。又被告前因施用毒
    品案件，經臺灣臺北地方法院及本院先後以88年度毒聲字第
    1471號與89年度毒聲字第624 號裁定送觀察、勒戒後，均認
    無繼續施用毒品之傾向，由臺灣臺北地方法院檢察署檢察官
    與臺灣板橋地方法院檢察署檢察官分別以88年度偵字第1359
    9 號、89年度毒偵緝字第181 號為不起訴處分確定，並分別
    於88年6 月29日及89年2 月17日釋放出所，嗣於上揭觀察、
    勒戒執行完畢釋放後五年內，再因施用第一、二級毒品案件
    ，經本院以93年度訴字第465 號判處應執行有期徒刑11月確
    定乙節，有臺灣高等法院被告前案紀錄表在卷可稽。按修正
    後之毒品危害防制條例就施用毒品者，僅於「初犯」及「5
    年後再犯」二種情形，設有追訴條件之限制，即須於初犯經
    觀察、勒戒或強制戒治釋放後，5 年內均無施用毒品之行為
    ，始能認其前所實施之觀察、勒戒或強制戒治已足遮斷毒癮
    ，而得於5 年後再犯時，再予適用初犯之規定，重行觀察、
    勒戒等程序。倘5 年內已經再犯，被依法追訴處罰，縱其第
    3 次（或第3 次以上）施用毒品之時間在初犯釋放5 年以後
    ，即與「5 年後再犯」之情形有別，自無再經觀察、勒戒及
    強制戒治之必要，應得逕行追訴處罰，最高法院95年度臺非
    字第59號、95年度臺非字第65號判決意旨可資參照。查被告
    於88年6 月29觀察、勒戒完畢後，迄於本件再犯雖已逾5 年
    ，但其中被告已有數次因施用毒品之犯行經法院判刑確定，
    業於前述，是本次犯行核非5 年後再犯之情形，依前開說明
    ，自無重行觀察、勒戒程序之必要，應依法逕行論處。
二、核被告甲○○所為，係犯毒品危害防制條例第10條第2 項之
    施用第二級毒品罪。被告持有第二級毒品之犯行，為施用之
    高度行為所吸收，不另論罪。又被告有事實欄所載之執行紀
    錄，有臺灣高等法院被告前案紀錄表在卷可稽，其於有期徒
    刑執行完畢後之5 年以內，再故意犯本件有期徒刑以上之罪
    ，為累犯，應依法加重其刑。爰審酌被告前已有施用毒品之
    素行，顯見其戒除毒癮之意志薄弱，無視於毒品對於自身健
    康之戕害及國家對於杜絕毒品犯罪之禁令，惟考量施用毒品
    者均具有相當程度之生理成癮性及心理依賴性，戒除不易，
    且犯罪心態與一般刑事犯罪之本質不同，非難性較低，暨衡
    以其施用毒品之動機、犯罪後坦承犯行之態度等一切情狀，
    量處如主文所示之刑，以示懲儆。
據上論斷，應依刑事訴訟法第299 條第1 項前段，毒品危害防制
條例第10條第2 項，刑法第11條前段、第47條第1 項、第41條第
1 項前段，判決如主文。
本案經檢察官江祐丞到庭執行職務。
中    華    民    國    97    年    11    月    26    日
                  刑事第十八庭  法  官  邱景芬
以上正本證明與原本無異。
如不服本判決應於收受判決後10日內向本院提出上訴書狀，並
應敘述具體理由。其未敘述上訴理由者，應於上訴期間屆滿後
20日內向本院補提理由書（均須按他造當事人之人數附繕本）
「切勿逕送上級法院」。
                                書記官  曾千庭
中    華    民    國    97    年    11    月    27    日
附錄本案論罪科刑法條全文：
毒品危害防制條例第10條
施用第一級毒品者，處 6 月以上 5 年以下有期徒刑。
施用第二級毒品者，處 3 年以下有期徒刑。


司法院資訊處製作；財團法人民間司法改革基金會備份。
